臺灣臺北地方法院刑事判決　　　　　　　 94年度訴字第611號
　　公　訴　人　臺灣臺北地方法院檢察署檢察官
　　被　　　告　丙○○
　　指定辯護人　本院公設辯護人　沈芳萍
上列被告因毒品危害防制條例案件，經檢察官提起公訴（94年度
偵字第2528號）及移送併案審理（94年度偵字第11483號），本
院判決如下：
    主  文
丙○○連續轉讓第二級毒品，累犯，處有期徒刑拾月；又連續販
賣第二級毒品，累犯，處有期徒刑捌年，扣案之第二級毒品甲基
安非他命壹盒（驗餘淨重玖點捌公克，保管字號為九十四年度
藍保管字第六六六號）沒收銷燬之，又扣案之門號為00000
00000號行動電話壹具（保管字號為九十四年度綠保管字第
一０一號）沒收之，另未扣案之販賣第二級毒品所得之財物新臺
幣伍仟元沒收之，如全部或一部不能沒收時，以其財產抵償之；
應執行有期徒刑捌年捌月，扣案之第二級毒品甲基安非他命壹盒
（驗餘淨重玖點捌公克，保管字號為九十四年度藍保管字第六
六六號）沒收銷燬之，又扣案之門號為0000000000號
行動電話壹具（保管字號為九十四年度綠保管字第一０一號）沒
收之，另未扣案之販賣第二級毒品所得之財物新臺幣伍仟元沒收
之，如全部或一部不能沒收時，以其財產抵償之。
    事  實
一、丙○○曾於民國88年間因違反槍砲彈藥刀械管制條例案件，
    經本院以88年度訴字第1384號判決有期徒刑七月，併科罰金
    新臺幣二千七百元確定，於90年7月21日執行完畢，猶不知
    悔改，其明知甲基安非他命係屬毒品危害防制條例所規定之
    第二級毒品，不得非法轉讓及販賣，竟基於轉讓第二級毒品
    甲基安非他命之概括犯意，於91年農曆過年期間，連續二次
    在臺北縣新店市○○路、安和路上之檳榔攤，將其所有之第
    二級毒品甲基安非他命（淨重少於0.1公克，業已用盡）無
    償轉讓予甲○○（所涉施用毒品犯行另由臺灣臺北地方法院
    檢察署以94年度毒偵字第1268號偵查中）施用；其復另基於
    於意圖營利販賣第二級毒品甲基安非他命之概括犯意，自93
    年7月間起至94年1月28日14時30許為警查獲前止，利用其所
    有之門號為0000000000號行動電話與甲○○聯絡，在臺北縣
    新店市○○路94號前，連續五次以高於所購入價格之每公克
    甲基安非他命新臺幣1000元之代價，合計5000元（未扣案）
    ，販賣第二級毒品甲基安非他命予甲○○，藉此賺取差價以
    牟利。旋於94年1月28日12時49分至13時47分許間，其復承
    前意圖營利販賣第二級毒品甲基安非他命之概括犯意，經甲
    ○○以門號為0000000000號行動電話再次撥打其所有之上開
    行動電話，並表示欲以每0.5公克500元之代價購買第二級毒
    品甲基安非他命，遂擬將其前以每七十公克五萬元代價購入
    之第二級毒品甲基安非他命予以分售，迄於同日14時30分許
    ，在臺北縣新店市○○路94號前，適甲○○備妥款項駕車前
    往該處欲交付丙○○之際，尚未及交付款項及取得所購入之
    毒品即為警當場查獲，致未得逞，而丙○○見狀遂逃往同路
    94號2樓203室，經警追躡逮捕，並於上開處所內查扣丙○○
    所有之第二級毒品甲基安非他命1盒（驗餘淨重9.38公克，
    保管字號為九十四年度藍保管字第六六六號）、供販賣第二
    級毒品甲基安非他命所有之上開行動電話1具及非供轉讓、
    販賣第二級毒品所用或所得之吸食器2組、分裝袋70個、分
    裝匙1支、門號為0000000000號行動電話1具及現金35800元
    （以上保管字號為九十四年度綠保管字第一０一號），另自
    甲○○之車內購得前開未及交付之500元。
二、案經臺北縣政府警察局新店分局報請臺灣臺北地方法院檢察
    署檢察官偵查起訴及移送併案審理。
    理  由
一、前揭轉讓第二級毒品之犯罪事實，業據被告丙○○於偵審中
    坦承不諱，核與證人甲○○於偵審中證述之情節相符，足徵
    被告丙○○此部分之自白與事實相符。訊據被告丙○○固不
    否認於94年1月28日為警查獲持有第二級毒品甲基安非他命
    之事實，然矢口否認有何公訴意旨所稱之販賣第二級毒品之
    犯行，辯稱：其並未販賣第二級毒品甲基安非他命，所購得
    之毒品係供己施用云云。經查：
（一）前揭販賣第二級毒品之犯罪事實，業據證人甲○○於警詢
      中證稱：「我自93年7月間開始吸食安非他命即向丙○○
      購買，我共向他購買5次，每次購買時我都以我所有之行
      動電話（0000000000）撥打給丙○○之行動電話（000000
      0000）說我要購買新台幣1,000元之安非他命（1.0公克）
      ，交易地點為台北縣新店市○○路94號前，以一手交錢一
      手交貨之方式購買，我於今日以同樣方式欲向丙○○購買
      毒品時，當場為警方查獲。」等語，雖屬被告以外之人於
      審判外之言詞陳述，且與其於本院94年8月16日審理時所
      證述之內容並不相符，然其於警詢中所為之陳述，距事實
      發生之時較近，記憶當更為清晰，且甫經逮捕到案，較少
      權衡利害得失、受他人干預或相互勾串供詞，比之事後翻
      異之言，理應更為可採，是在無其他事證可證明其嗣後翻
      異之詞與事實更為相符時，自不得任意捨棄上開警詢中之
      陳述而不採；又證人甲○○於警詢中所為之上開陳述，經
      本院依職權勘驗錄音帶之結果，其內容大致相符，亦有本
      院勘驗筆錄一份在卷可稽；徵諸證人甲○○於同日審理中
      亦稱：警詢內容確為其所陳述，且警察並未以不正當之方
      式訊問等語，應認證人甲○○上開警詢中之陳述具有較可
      信之特別情況，且為證明犯罪事實存否所必要者，而依刑
      事訴訟法第159條之2規定，自得為證據。
（二）又本件94年1月28日所查獲之結晶一盒，經送內政部警政
      署刑事警察局檢驗之結果，檢出含有第二級毒品甲基安非
      他命成分，亦有該局94年2月24日刑鑑字第0940004108號
      鑑定書一紙在卷可參，益見上開扣案物品確為第二級毒品
      無訛；況被告丙○○所有之上開行動電話與證人甲○○所
      有之前開行動電話於94年1月28日12時49分至13時47分間
      確有通話紀錄，亦有中華電信行動電話雙向通聯紀錄在卷
      可稽；參以本院於94年8月16日審理中當庭勘驗本件搜索
      現場錄影帶之結果，證人甲○○確在車旁向警員陳述向被
      告丙○○購買四、五次安非他命一次一千元等語，亦有該
      次筆錄附卷可參，應認證人甲○○於警詢中所為之證詞，
      較屬可採。是證人甲○○於本院審理中所為之相關證詞，
      核屬事後維護之詞，不足採信。
（三）又被告丙○○於偵審中供稱扣案毒品係以每七十公克五萬
      元之價格購入，而依其於警詢中供述每次施用量約為0.1
      公克，足見上開毒品顯非一人短時間內可施用完畢；又被
      告丙○○於警詢中自承並無工作，參諸證人甲○○於警詢
      中證稱係以每0.5公克500元之價格向被告丙○○購買毒品
      等語，足認被告丙○○確有出售上開毒品而從中賺取買賣
      差價牟利之意圖甚明。
    綜上所述，被告丙○○上開所辯，要屬事後卸責之詞，不足
    採信。本件事證明確，被告丙○○之上開犯行洵堪認定，應
    予依法論科。
二、按毒品危害防制條例業於92年7月9日修正公布全文，並於93
    年1月9日施行，且依修正後毒品危害防制條例第8條第4項及
    法務部93年1月7日院臺法字第0930080551號函之規定，轉讓
    第二級毒品達淨重十公克以上者，應加重其刑至二分之一，
    而本件被告丙○○上開轉讓第二級毒品行為係於91年農曆過
    年期間所為，故被告丙○○於行為後法律已有變更，然其所
    轉讓之第二級毒品甲基安非他命淨重少於0.2公克，經比較
    行為時及裁判時應適用法律之結果，不論依據修正前或修正
    後之毒品危害防制條例相關規定，其法定刑均屬相同，自難
    認修正前之規定有利於行為人而有應適用最有利於行為人法
    律之情形，是依刑法第2條第1項之規定，自應適用裁判時之
    法律即修正後之毒品危害防制條例論處。核被告丙○○上開
    所為，係犯毒品危害防制條例第8條第2項之轉讓第二級毒品
    罪及同法第4條第2項之販賣第二級毒品罪。又其轉讓及販賣
    第二級毒品甲基安非他命前後持有第二級毒品甲基安非他命
    之低度行為，應為轉讓及販賣之高度行為所吸收，均不另論
    罪。又被告丙○○於94年1月28日所為販賣第二級毒品甲基
    安非他命之犯行，雖已著手於販賣行為之實施，然尚未交付
    款項及毒品，為未遂犯。又其前後多次轉讓及販賣第二級毒
    品犯行，時間緊接，方法相同，均係觸犯構成要件相同之罪
    ，顯係基於概括犯意而為之，應依刑法第56條之規定各論以
    一罪，並就販賣第二級毒品犯行論以情節較重之連續販賣第
    二級毒品罪，且均依法加重其刑。又被告丙○○所犯上開二
    罪間，犯意各別，罪名互異，應予分論併罰。又其曾於88年
    間因違反槍砲彈藥刀械管制條例案件，經本院以88年度訴字
    第1384號判決有期徒刑七月，併科罰金新臺幣二千七百元確
    定，於90年7月21日執行完畢，此有臺灣高等法院被告前案
    紀錄表一份在卷可稽，其前曾受有期徒刑之執行完畢，於五
    年以內再犯本件最重本刑為有期徒刑以上之罪，為累犯，應
    依刑法第47條之規定遞加重其刑。爰審酌被告丙○○非法販
    賣及轉讓第二級毒品甲基安非他命供他人施用，對個人身心
    戕害甚鉅，助長社會不良風氣，然於犯後尚能坦承部分犯行
    ，及其犯罪之動機、目的、手段、被告之品行、智識程度、
    所得利益及犯罪所生之危害等一切情狀，分別量處如主文所
    示之刑，並定其應執行刑。
三、扣案之第二級毒品甲基安非他命1盒（驗餘淨重9.38公克，
    保管字號為九十四年度藍保管字第六六六號），爰依毒品害
    防制條例第18條第1項前段之規定於販賣第二級毒品罪主文
    項下諭知沒收銷燬之；又扣案之門號為0000000000號行動電
    話1具（保管字號為九十四年度綠保管字第一０一號），係
    供販賣毒品所用之物，且為被告丙○○所有，業經其供明在
    卷，爰依毒品危害防制條例第19條第1項前段之規定於販賣
    第二級毒品罪主文項下宣告沒收之；另未扣案之販賣毒品所
    得財物5000元，應依毒品危害防制條例第19條第一項規定於
    販賣第二級毒品罪主文項下宣告沒收之，如全部或一部不能
    沒收時，以其財產抵償之。至扣案之吸食器2組、分裝袋70
    個、分裝匙1支、門號為0000000000號行動電話1具及現金
    35800元（以上保管字號為九十四年度綠保管字第一０一號
    ），雖係被告丙○○所有之物，然上開物品既非違禁物，且
    無其他積極證據足認為被告丙○○犯上開轉讓及販賣第二級
    毒品罪所用或所得之物，爰不另為沒收之諭知；另扣案之現
    金500元，雖係證人甲○○持之購買第二級毒品所用，然上
    開款項未及交付被告丙○○即為警查獲，亦經證人甲○○及
    查獲員警乙○○證述在卷，自難認係被告丙○○販賣第二級
    毒品所得之財物，而不另為沒收之宣告。
四、又臺灣臺北地方法院檢察署94年度偵字第11483號移送併辦
    意旨另以：被告丙○○基於概括之犯意，自不詳時起，迄94
    年6月25日20時15分許為警查獲前之不詳時，連續多次使用
    0000000000之行動電話與不特定人聯絡，以不詳之價格，販
    售數量不詳之第二級毒品安非他命予不特定人，嗣先後於94
    年5月25日23時許、94年6月26日20時15分為警據報查獲，並
    扣得第二級毒品安非他命一大包（淨重17.1公克）、十小包
    （總淨重21.3公克）等物品。因認被告丙○○上開行為另涉
    有毒品危害防制條例第4條第2項之販賣第二級毒品罪嫌。按
    被告未經審判證明有罪確定前，推定其為無罪；又犯罪事實
    應依證據認定之，無證據不得認定其犯罪事實；又不能證明
    被告犯罪者，應諭知無罪之判決，刑事訴訟法第154條第1項
    、第2項及第301條第1項分別定有明文。又認定犯罪事實所
    憑之證據，雖不以直接證據為限，間接證據亦包括在內；然
    而無論直接或間接證據，其為訴訟上之證明，須於通常一般
    之人不致有所懷疑，而得確信其為真實之程度者，始得據為
    有罪之認定，倘其證明尚未達到此一程度，而有合理之懷疑
    存在時，即無從為有罪之認定，亦有最高法院76年度臺上字
    第4986號判例可資參照。況刑事訴訟法第161條第1項亦規定
    ，檢察官就被告犯罪事實，應負舉證責任，並指出證明之方
    法，是檢察官對於起訴之犯罪事實，應負提出證據及說服之
    實質舉證責任，倘其所提出之證據，不足為被告有罪之積極
    證明，或其指出證明之方法，無從說服法院以形成被告有罪
    之心證，基於無罪推定之原則，自應為被告無罪判決之諭知
    ，最高法院92年度臺上字第128號著有判例可資參照。移送
    併辦意旨認被告丙○○就上開事實涉有毒品危害防制條例第
    4條第2項之轉讓第二級毒品罪嫌，無非係以：前揭犯罪事實
    ，業據證人即被告丙○○之妻丁○○證述在卷，復有扣案之
    第二級毒品安非他命一大包及十小包可資佐證為其主要論據
    。訊據被告丙○○固不否認曾於上開時地為警查獲持有前開
    第二級毒品之事實，然被告丙○○於前開時地為警查獲上開
    毒品之事實，僅足以認定被告丙○○於查獲時持有該第二級
    毒品之行為，尚難據以認定其自不詳時起至94年6月25日為
    警查獲時止連續販賣第二級毒品之行為；徵諸證人丁○○於
    警詢中僅證稱被告丙○○販賣毒品給不特定人乙語，而就被
    告丙○○之販賣時間、地點、交易對象及交易金額均未加以
    陳述，自難僅以該等陳述逕為不利被告丙○○之認定，是移
    送併辦意旨所稱前開連續販賣第二級毒品犯行，尚屬不能證
    明。況被告丙○○於警詢中供稱94年5月25日及94年6月25日
    為警查獲之第二級毒品分別係於92年2月間及94年6月25日所
    購入，而本案轉讓及販賣第二級毒品之犯罪時間分別為91年
    農曆過年間及93年7月間至94年1月28日止，參以本件查獲日
    期為94年1月28日，且依卷內現存事證，亦無其他積極證據
    證明扣案之第二級毒品與前開論罪科刑部分係於同一時間所
    購入，自難認被告丙○○持有上開第二級毒品與本件論罪科
    刑部分有何裁判上一罪或實質上一罪之關係。此外，復查無
    其他積極證據足認被告丙○○確有為前開販賣第二級毒品犯
    行，本應就此部分犯行為無罪之諭知，則該併辦部分自不生
    審判不可分之關係，是本件起訴之效力即不及於該移送併辦
    部分，且該併辦部分亦未據起訴，本院自不得併予審究，應
    退由原檢察官另行依法處理。
據上論斷，應依刑事訴訟法第299條第1項前段，毒品危害防制條
例第4條第2項、第8條第2項、第18條第1項前段、第19條第1項，
刑法第11條前段、第2條第1項、第56條、第47條、第51條第5款
，判決如主文。
本案經檢察官賴淑芬到庭執行職務。
中　　華　　民　　國　　94　　年　　9 　　月　　9 　　日
　　　　　　　　　臺灣臺北地方法院刑事第十五庭
                        審判長法　官　周祖民
                              法  官  吳麗英
                              法  官  黃雅君
上正本證明與原本無異。
如不服本判決，應於判決送達後10日內向本院提出上訴狀。
                              書記官  陳麗津
中　　華　　民　　國　　94　　年　　9 　　月　　12　　日
附錄本案論罪科刑法條：
毒品危害防制條例第4條第2項、第8條第2項
製造、運輸、販賣第二級毒品者，處無期徒刑或 7 年以上有期徒
刑，得併科新臺幣 7 百萬元以下罰金。
毒品危害防制條例第8條第2項
轉讓第二級毒品者，處 6 月以上 5 年以下有期徒刑，得併科新
臺幣 70 萬元以下罰金。
